ACORDAO-COMPLETO-2410785

ACÓRDÃO 13312/2020 ATA 42/2020 - SEGUNDA CÂMARA

VISTOS, relatados e discutidos estes autos de tomada de contas especial instaurada pelo então Ministério da Cultura em desfavor de Caroline Eugenie Fernande Kranz e Pierre Andre Kranz, além da Musika Produções Artísticas e Culturais Ltda. - ME, diante da omissão no dever de prestar contas dos recursos federais captados sob o valor de R$ 164.094,08 no âmbito do Pronac 10-2538 destinado à execução do projeto intitulado como "Uma Pequena Música de Noite" para realizar quatro concertos de música clássica em três cidades no interior do Estado do Rio de Janeiro, durante o período de 19/5/2011 a 31/12/2012;
	ACORDAM os Ministros do Tribunal de Contas da União, reunidos em Sessão da 2ª Câmara, ante as razões expostas pelo Relator, em:
	9.1. declarar a revelia de Caroline Eugenie Fernande Kranz e Pierre Andre Kranz, além da Musika Produções Artísticas e Culturais Ltda. - ME, nos termos do art. 12, § 3º, da Lei n.º 8.443, de 1992;
	9.2. julgar irregulares as contas de Caroline Eugenie Fernande Kranz e Pierre Andre Kranz, além da Musika Produções Artísticas e Culturais Ltda. - ME, nos termos dos arts. 16, III, alíneas "a", "b" e "c", com o § 2º, "b", e 19, caput, da Lei n.º 8.443, de 1992, para condená-los, solidariamente, ao pagamento do correspondente débito, com a atualização monetária e os juros de mora calculados desde as datas informadas até o efetivo recolhimento, fixando-lhes o prazo de 15 (quinze) dias, contados da notificação, para que comprovem perante o Tribunal, nos termos do art. 214, III, "a", do RITCU, o recolhimento da referida dívida em favor do Fundo Nacional da Cultura, na forma da legislação em vigor, sob as seguintes condições:
	Data da Ocorrência
	Valor Original (em R$) 

	15/12/2011
	139.361,04

	26/12/2011
	24.733,04

	9.3. aplicar em desfavor de Caroline Eugenie Fernande Kranz e Pierre Andre Kranz, além da Musika Produções Artísticas e Culturais Ltda. - ME, individualmente, a multa prevista no art. 57 da Lei n.º 8.443, de 1992, sob o valor de R$ 100.000,00 (cem mil reais) , fixando-lhes o prazo de 15 (quinze) dias, contados da notificação, para que comprovem, perante o Tribunal, nos termos do art. 214, III, "a", do RITCU, o recolhimento da referida dívida em favor do Tesouro Nacional, com a devida atualização monetária, na forma da legislação em vigor;
	9.4. autorizar, caso requerido, nos termos do art. 26 da Lei nº 8.443, de 1992, e do art. 217 do RITCU, o parcelamento das dívidas fixadas por este Acórdão em até 36 (trinta e seis) parcelas mensais e sucessivas, com a devida atualização monetária e os correspondentes acréscimos legais, esclarecendo aos responsáveis que a falta de pagamento de qualquer parcela importará no vencimento antecipado do saldo devedor, nos termos do art. 217, § 2º, do RITCU, sem prejuízo das demais medidas legais;
	9.5. autorizar, desde logo, a cobrança judicial das dívidas fixadas por este Acórdão, nos termos do art. 28, II, da Lei nº 8.443, de 1992, diante do não atendimento às notificações; e
9.6. enviar a cópia do presente Acórdão, com o Relatório e a Proposta de Deliberação, à Procuradoria da República no Estado do Rio de Janeiro, nos termos do art. 16, § 3º, da Lei n.º 8.443, de 1992, para o ajuizamento das ações civis e penais cabíveis.

Tomada de Contas Especial instaurada pelo então Ministério da Cultura, diante da omissão no dever de prestar contas dos recursos federais captados sob o valor de R$ 164.094,08 no âmbito do Pronac 10-2538 destinado ao projeto intitulado como Uma Pequena Música de Noite para realizar quatro concertos de música clássica em três cidades do interior do Estado do Rio de Janeiro, durante o período de 19/5/2011 a 31/12/2012.

Segunda Câmara

então Ministério da Cultura.

3. Responsáveis: Caroline Eugenie Fernande Kranz (CPF XXX.905.587-XX); Pierre Andre Kranz (CPF XXX.950.457-XX); Musika Produções Artísticas e Culturais Ltda. - ME (CNPJ 01.958.486/0001-38).

13.1. Ministros presentes: Ana Arraes (Presidente), Augusto Nardes, Aroldo Cedraz e Raimundo Carreiro.
13.2. Ministros-Substitutos presentes: Marcos Bemquerer Costa e André Luís de Carvalho (Relator).

ANDRÉ DE CARVALHO

Trata-se de tomada de contas especial instaurada pelo então Ministério da Cultura em desfavor de Caroline Eugenie Fernande Kranz e Pierre Andre Kranz, além da Musika Produções Artísticas e Culturais Ltda. - ME, diante da omissão no dever de prestar contas dos recursos federais captados sob o valor de R$ 164.094,08 no âmbito do Pronac 10-2538 destinado à execução do projeto intitulado como "Uma Pequena Música de Noite" para realizar quatro concertos de música clássica em três cidades no interior do Estado do Rio de Janeiro, durante o período de 19/5/2011 a 31/12/2012.
2.	Após a análise final do feito, o Auditor Federal Marcelo Álvaro Tezeli lançou o seu parecer conclusivo à Peça 73, com a anuência dos dirigentes da Secex-TCE (Peças 74 e 75) , nos seguintes termos:
	" (...) 2. A entidade Musika Produções Artísticas e Culturais Ltda. - ME apresentou ao MinC, em 19/4/2010, o Projeto 'Uma Pequena Música de Noite', cujo objetivo era realizar quatro concertos de música clássica em três cidades do interior do estado do Rio de Janeiro (Valença/RJ, Macaé/RJ e São José do Vale do Rio Preto/RJ) , aproveitando a vinda ao Brasil de conjuntos internacionais, com possibilidade de encontros com músicos locais, com estimativa de público médio total de 3.600 pessoas (peça 1) .
	3. O projeto foi aprovado sob o nº Pronac 10-2538 pela Portaria Sefic 271, de 18/5/2011, publicada na Seção 1 do Diário Oficial da União (DOU) de 19/5/2011, a qual também autorizou a captação do valor de apoio, totalizando R$ 523.435,00, no período de 19/5/2011 a 31/12/2011 (peça 10) . Esse período foi prorrogado para até 31/12/2012, conforme Portaria Sefic 1, de 2/1/2012, publicada na Seção 1 do DOU de 3/1/2012 (peça 12) .
	4. Assim sendo, consoante as mencionadas portarias c/c o arts. 52 e 53, § 1º, e 104 da Instrução Normativa MinC 1, de 9/2/2012, o prazo para execução dos recursos foi de 19/5/2011 a 31/12/2012, recaindo o prazo para prestação de contas em 30/1/2013, conforme art. 71, § 1º, da mesma instrução normativa, o qual prevê o prazo máximo de trinta dias após o término do prazo de execução do projeto cultural para apresentação do último relatório contendo a consolidação das informações, inclusive no que concerne à conclusão do projeto.
	5. A entidade proponente captou recursos autorizados, no montante de R$ 164.094,08, sendo R$ 139.361,04 em 15/12/2011, e R$ 24.733,04 em 26/12/2011, conforme atestam os recibos e documentos bancários às peças 11 e 24.
	6. Em 26/7/2017, mediante Laudo Final sobre a Prestação de Contas - CGARE/DEIPC/SEFIC/MinC 208, a unidade técnica do órgão ministerial concluiu, devido à omissão no dever de prestar contas, pela irregularidade da gestão, a reprovação da prestação de contas referente ao Pronac 10-2538, bem como a inabilitação da proponente (peça 15) .
	7.	A prestação de contas do Projeto 'Uma Pequena Música de Noite' (Pronac 10-2538) foi reprovada por meio da Portaria Sefic 459, de 27/7/2017, publicada na Seção 1 do DOU de 28/7/2017 8/8/2017 (peça 16) .
	8. Os responsáveis foram notificados por meio de edital publicado na Seção 3 do DOU de 14/2/2018, pela reprovação do valor total captado (R$ 164.094,08) , conforme peça 25.
	9. No Relatório de TCE 209/2018, de 4/4/2018 (peça 33) , o tomador de contas concluiu que o prejuízo ao erário importaria no valor original de R$ 164.094,08, imputando-se a responsabilidade à entidade Musika Produções Artísticas e Culturais Ltda. - ME, ao Sr. Pierre Andre Kranz e à Sra. Caroline Eugenie Fernande Kranz.
	10. O então Ministério da Transparência, Fiscalização e Controladoria-Geral da União, cuja nomenclatura foi alterada para Controladoria-Geral da União mediante Decreto 9.681, de 3/1/2019, emitiu, no dia 9/10/2018, o Relatório de Auditoria 1021/2018 (peça 34) , em concordância com o relatório do tomador de contas. O certificado de auditoria e o parecer do dirigente do órgão de controle interno concluíram pela irregularidade das presentes contas (peças 35 e 36) .
	11. Em 8/11/2018, a ministra responsável pela área atestou haver tomado conhecimento das conclusões contidas no relatório e certificado de auditoria, bem como do parecer conclusivo do dirigente do órgão de controle interno manifestando-se pela irregularidade das contas e determinou o encaminhamento do processo ao Tribunal de Contas da União (peça 37) .
	12. Uma vez remetidos os autos a este Tribunal para fins de apreciação e julgamento, em sede de instrução preliminar (peça 38) , a análise dos pressupostos de procedibilidade previstos na IN/TCU 71/2012 verificou que não havia óbices preliminares que impedissem o prosseguimento desta tomada de contas especial, uma vez que não se configurou o transcurso de mais de dez anos entre o fato gerador e a primeira notificação válida dos responsáveis pela autoridade administrativa competente. Ademais, o valor atualizado do débito apurado (sem juros) em 1º/1/2017 era superior a R$ 100.000,00, na forma estabelecida conforme os arts. 6º, inciso I, e 19 da IN/TCU 71/2012, modificada pela IN/TCU 76/2016.
	13. Após as considerações técnicas acerca da apuração dos fatos, identificação dos responsáveis e quantificação do dano para fins de ressarcimento, a análise preliminar pugnou pela audiência e citação do responsável com os seguintes contornos (peça 38, p. 4-6) :
	'28.1. realizar a citação do Sr. Pierre Andre Kranz, da Sra. Caroline Eugenie Fernande Kranz, e da entidade Musika Produções Artísticas e Culturais Ltda. - ME, com fundamento nos arts. 10, § 1º, e 12, incisos I e II, da Lei 8.443/1992 c/c o art. 202, incisos I e II, do Regimento Interno do TCU, para que, no prazo de quinze dias, apresentem alegações de defesa quanto à irregularidade detalhada a seguir e/ou recolham, solidariamente, aos cofres do Fundo Nacional de Cultura as quantias abaixo indicadas atualizadas monetariamente a partir das respectivas datas até o efetivo recolhimento, abatendo-se na oportunidade a quantia eventualmente ressarcida, na forma da legislação em vigor:
	a)  irregularidade: não comprovação da boa e regular aplicação dos recursos federais repassados à entidade Musika Produções Artísticas e Culturais Ltda. - ME, em face da omissão no dever de prestar contas dos valores captados por força do Projeto Cultural Pronac 10-2538, no âmbito do Projeto 'Uma Pequena Música de Noite', no período de 19/5/2011 a 31/12/2012, cujo prazo de prestação de contas encerrou-se em 30/1/2013, conforme Laudo Final sobre a Prestação de Contas - CGARE/DEIPC/SEFIC/MinC 208, de 26/7/2017 (peça 15) e Portaria Sefic 459, de 27/7/2017, publicada na Seção 1 do DOU de 28/7/2017 8/8/2017 (peça 16) ;
	a.1) dispositivos violados: art. 37, caput, c/c o art. 70, parágrafo único, da Constituição da República Federativa do Brasil; art. 93 do Decreto-Lei 200/1967; art. 66 do Decreto 93.872/1986; art. 29 da Lei 8.313/1991; arts. 52 e 53, § 1º, 71, § 1º, da Instrução Normativa MinC 1, de 9/2/2012; e Portarias Sefic 271, de 18/5/2011, e 1, de 2/1/2012;
	a.2) conduta: omitir-se no dever de prestar contas dos valores transferidos por meio do Projeto Cultural Pronac 10-2538, cujo prazo para apresentação das contas expirou em 30 de janeiro de 2013;
	a.3) nexo de causalidade: a conduta descrita impediu o estabelecimento do nexo causal entre os recursos recebidos no âmbito do Projeto Cultural Pronac 10-2538, no âmbito do Projeto 'Uma Pequena Música de Noite' - e as possíveis despesas efetuadas, resultando em presunção de dano ao erário;
	a.4.1) culpabilidade dos responsáveis pessoa física: não há excludentes de ilicitude, de culpabilidade e de punibilidade; é razoável supor que os responsáveis tinham consciência da ilicitude de sua conduta; era exigível conduta diversa da praticada, qual seja, desincumbir-se do seu dever por meio da apresentação da prestação de contas no prazo e forma devidos;
	a.4.2) culpabilidade da Musika Produções Artísticas e Culturais Ltda. - ME: não há excludentes de ilicitude, de culpabilidade e de punibilidade; é razoável supor que a entidade, por meio dos seus responsáveis, tinha consciência da ilicitude de sua conduta; era exigível conduta diversa da praticada, qual seja, desincumbir-se do seu dever por meio da apresentação da prestação de contas no prazo e forma devidos;   
	a.5) composição do débito:
	Valor original (Real) 
	Data da ocorrência 
	Débito/Crédito 

	15/12/2011
	139.361,04
	Débito

	26/12/2012
	24.733,04
	Débito

	             Valor total do débito atualizado até 21/3/2019: R$ 249.029,18.
	28.2. realizar a audiência do Sr. Pierre Andre Kranz e da Sra. Caroline Eugenie Fernande Kranz, com fundamento nos arts. 10, § 1º, e 12, incisos I e III, da Lei 8.443/1992 c/c o art. 202, incisos I e III, do Regimento Interno do TCU para que, no prazo de quinze dias, apresente para que, no prazo de quinze dias, apresentem razões de justificativa quanto à irregularidade detalhada a seguir: 
	a)  irregularidade: não cumprimento do prazo originalmente estipulado para prestação de contas dos valores captados mediante o Projeto Cultural Pronac 10-2538, no âmbito do Projeto 'Uma Pequena Música de Noite', no período de 19/5/2011 a 31/12/2012, cujo prazo de prestação de contas encerrou-se em 30/1/2013, conforme Laudo Final sobre a Prestação de Contas - CGARE/DEIPC/SEFIC/MinC 208, de 26/7/2017 (peça 15) e Portaria Sefic 459, de 27/7/2017, publicada na Seção 1 do DOU de 28/7/2017 8/8/2017 (peça 16) ;
	a.1) dispositivos violados: art. 37, caput, c/c o art. 70, parágrafo único, da Constituição da República Federativa do Brasil; art. 93 do Decreto-Lei 200/1967; art. 66 do Decreto 93.872/1986; art. 29 da Lei 8.313/1991; arts. 52 e 53, § 1º, 71, § 1º, da Instrução Normativa MinC 1, de 9/2/2012; e Portarias Sefic 271, de 18/5/2011, e 1, de 2/1/2012;
	a.2) conduta: descumprir o prazo originalmente estipulado para prestação de contas dos valores transferidos por meio do Projeto Cultural Pronac 10-2538, prazo cuja expiração se deu em 30 de janeiro de 2013;
	a.3) nexo de causalidade: a conduta descrita impediu o estabelecimento do nexo causal entre os recursos recebidos no âmbito do Projeto Cultural Pronac 10-2538, no âmbito do Projeto 'Uma Pequena Música de Noite' - e as possíveis despesas efetuadas, resultando em presunção de dano ao erário;
	a.4) culpabilidade: não há excludentes de ilicitude, de culpabilidade e de punibilidade; é razoável supor que os responsáveis tinham consciência da ilicitude de sua conduta; era exigível conduta diversa da praticada, qual seja, desincumbir-se do seu dever por meio da apresentação da prestação de contas no prazo e forma devidos.'
	14. Nos termos dos pronunciamentos uníssonos (peças 39-40) , a proposta foi, então, acolhida integralmente pela unidade técnica, ocasião em que foi autorizada a citação e a audiência do Sr. Pierre Andre Kranz, da Sra. Caroline Eugenie Fernande Kranz e da Musika Produções Artísticas e Culturais Ltda. - ME, nos termos acima delineados.
	15. Haja vista as tentativas frustradas de notificação dos responsáveis, consoante os esforços envidados e ainda esgotadas as possibilidades de obtenção de outros domicílios nos sistemas administrativos à disposição desta Corte (peças 41-43 e 53) , foi promovida a sua citação e audiência mediante os Editais 260, 261 e 262/2019-TCU/Secex-TCE, de 27/9/2019 (peças 64-66) , publicados no Diário Oficial da União 209, Seção 3, de 29/10/2019 (peças 67-69 e 71-72) :
	Ofício
	Data do ofício
	Data de Recebimento do Ofício
	Nome do Recebedor do Ofício
	Observação

	1556/2019-TCU/SECEX-TCE (Peça 45, p. 1-7) 
	9/4/2019
	24/4/2019 (vide AR de Peça 49) 
	--
	Ao Remetente - Mudou-se

	1557/2019-TCU/SECEX-TCE (Peça 46, p. 1-7) 
	9/4/2019
	24/4/2019 (vide AR de Peça 48) 
	--
	Ao Remetente - Mudou-se

	1558/2019-TCU/SECEX-TCE (Peça 44, p. 1-7) 
	9/4/2019
	25/4/2019 (vide AR de Peça 47) 
	--
	Ao Remetente - Mudou-se

	4685/2019-TCU/SECEX-TCE (Peça 56, p. 1-7) 
	26/6/2019
	10/7/2019 (vide AR de Peça 63) 
	--
	Ao Remetente - Desconhecido

	4688/2019-TCU/SECEX-TCE (Peça 57, p. 1-7) 
	26/6/2019
	11/7/2019 (vide AR de Peça 62) 
	--
	Ao Remetente - Mudou-se

	4689/2019-TCU/SECEX-TCE (Peça 58, p. 1-7) 
	26/6/2019
	10/7/2019 (vide AR de Peça 61) 
	--
	Ao Remetente - Desconhecido

	4691/2019-TCU/SECEX-TCE (Peça 54, p. 1-6) 
	26/6/2019
	11/7/2019 (vide AR de Peça 60) 
	--
	Ao Remetente - Mudou-se

	4692/2019-TCU/SECEX-TCE (Peça 55, p. 1-6) 
	26/6/2019
	10/7/2019 (vide AR de Peça 59) 
	--
	Ao Remetente - Desconhecido

	16. Além da via editalícia adotada, observa-se que os Ofícios supracitados foram encaminhados aos responsáveis, a partir de endereços oriundos do Sistema CPF da Receita Federal, conforme atesta a respectiva consulta à base de dados (peças 41-43 e 53) .
	17. Não obstante, apesar de devidamente notificados, compulsando os autos, observa-se que os responsáveis epigrafados se mantiveram inertes perante esta Corte de Contas e, desta forma, não se manifestaram quanto à irregularidade a eles imputada, no prazo regimental fixado. Ademais, em pesquisa realizada na base de dados deste Tribunal em 17/1/2020, observa-se que não há documentos pendentes de juntada nestes autos que guardem relação com eventuais alegações de defesa apresentadas pelo responsável, ainda que intempestivas.
	18. Assim, os autos foram, então, encaminhados à unidade técnica para fins de instrução e consequente apreciação no mérito pelo Tribunal, após a prévia manifestação do Parquet de Contas.
	Exame técnico
	19. O exame técnico ora proposto compreende a análise da revelia configurada, tomando como base a irregularidade atribuída ao Sr. Pierre Andre Kranz, à Sra. Caroline Eugenie Fernande Kranz e à Musika Produções Artísticas e Culturais Ltda. - ME, no âmbito da preliminar, em cotejo com os elementos comprobatórios constantes dos autos e os argumentos que possam ser aproveitados em favor deles em manifestações colhidas na fase interna desta Tomada de Contas Especial, acaso existentes.
	20. Preliminarmente, cumpre tecer breves considerações sobre a forma como são realizadas as comunicações processuais no TCU. A esse respeito, destacam-se o art. 179, do Regimento Interno do TCU (Resolução 155, de 4/12/2002) e o art. 4º, inciso III, § 1º, da Resolução TCU 170, de 30 de junho de 2004, in verbis: (...) .
	21. Bem se vê, portanto, que a validade da citação via postal não depende de que o aviso de recebimento seja assinado pelo próprio destinatário da comunicação, o que dispensa, no caso em tela, a entrega do AR em 'mãos próprias'. A exigência da norma é no sentido de o Tribunal verificar se a correspondência foi entregue no endereço correto, residindo aqui a necessidade de certeza inequívoca. 
	22. Não é outra a orientação da jurisprudência do TCU, conforme se verifica dos julgados a seguir transcritos:
	'Acórdão 3648/2013-TCU-Segunda Câmara | Relator: Ministro José Jorge
	São válidas as comunicações processuais entregues, mediante carta registrada, no endereço correto do responsável, não havendo necessidade de que o recebimento seja feito por ele próprio.
	Acórdão 1019/2008-TCU-Plenário | Relator: Ministro Benjamin Zymler
	É prescindível a entrega pessoal das comunicações pelo TCU, razão pela qual não há necessidade de que o aviso de recebimento seja assinado pelo próprio destinatário. Entregandose a correspondência no endereço correto do destinatário, presume-se o recebimento da citação.
	Acórdão 1526/2007-TCU-Plenário | Relator: Ministro Aroldo Cedraz
	As comunicações do TCU, inclusive as citações, deverão ser realizadas mediante Aviso de Recebimento - AR, via Empresa Brasileira de Correios e Telégrafos, bastando para sua validade que se demonstre que a correspondência foi entregue no endereço correto.'
	23. A validade do critério de comunicação processual do TCU foi referendada pelo Supremo Tribunal Federal, nos termos do julgamento do MS-AgR 25.816/DF, por meio do qual se afirmou a desnecessidade da ciência pessoal do interessado, entendendo-se suficiente a comprovação da entrega do 'AR' no endereço do destinatário:
	'EMENTA: AGRAVO REGIMENTAL. MANDADO DE SEGURANÇA. DESNECESSIDADE DE INTIMAÇÃO PESSOAL DAS DECISÕES DO TRIBUNAL DE CONTAS DA UNIÃO. ART. 179 DO REGIMENTO INTERNO DO TCU. INTIMAÇÃO DO ATO IMPUGNADO POR CARTA REGISTRADA, INICIADO O PRAZO DO ART. 18 DA LEI nº 1.533/51 DA DATA CONSTANTE DO AVISO DE RECEBIMENTO. DECADÊNCIA RECONHECIDA. AGRAVO IMPROVIDO.
	O envio de carta registrada com aviso de recebimento está expressamente enumerado entre os meios de comunicação de que dispõe o Tribunal de Contas da União para proceder às suas intimações.
O inciso II do art. 179 do Regimento Interno do TCU é claro ao exigir apenas a comprovação da entrega no endereço do destinatário, bastando o aviso de recebimento simples.'
	24. Entretanto, após inúmeras tentativas frustradas de notificá-los anteriormente, consoante os esforços envidados e ainda esgotadas as possibilidades de obtenção de outros domicílios nos sistemas administrativos à disposição desta Corte (peças 41-43 e 53) , a citação e a audiência dos responsáveis também foram promovidas mediante os Editais 260, 261 e 262/2019-TCU/Secex-TCE, de 27/9/2019 (peças 64-66) , publicados no Diário Oficial da União 209, Seção 3, de 29/10/2019 (peças 67-69 e 71-72) .
	25. Verifica-se, pois, que os responsáveis foram notificados, mediante ofício e edital, de forma bastante zelosa, razão pela qual se comprova devidamente a entrega dos respectivos instrumentos em consonância com a lei e a jurisprudência aplicáveis.
	26. Superada a análise acerca da validade das notificações, transcorrido o prazo regimental fixado e mantendo-se inerte o aludido responsável, impõe-se que sejam considerados reveis, dando-se prosseguimento ao processo, com fulcro no art. 12, § 3º, da Lei 8.443, de 16 de julho de 1992.
	27. Nos processos do TCU, a revelia não leva à presunção de que seriam verdadeiras todas as imputações levantadas contra os responsáveis, diferentemente do que ocorre no processo civil, em que a revelia do réu opera a presunção da verdade dos fatos narrados pelo autor. Dessa forma, a avaliação da responsabilidade do agente não pode prescindir da prova existente no processo ou para ele carreada.
	28. Ao não apresentarem sua defesa, os responsáveis deixaram de produzir prova da regular aplicação dos recursos sob suas responsabilidades, em afronta às normas que impõem aos gestores públicos a obrigação legal de, sempre que demandados pelos órgãos de controle, apresentar os documentos que demonstrem a correta utilização das verbas públicas, a exemplo do contido no art. 93 do Decreto-Lei 200/67: 'Quem quer que utilize dinheiros públicos terá de justificar seu bom e regular emprego na conformidade das leis, regulamentos e normas emanadas das autoridades administrativas competentes'.
	29. Com efeito, conforme análises empreendidas na fase interna e pela unidade técnica deste Tribunal no bojo da instrução preliminar, constatou-se a não comprovação da boa e regular aplicação dos recursos públicos captados a título de incentivos culturais por meio do Pronac 10-2538, cujo objeto era a realização do Projeto 'Uma Pequena Música de Noite', com a realização de quatro concertos de música clássica em três cidades do interior do estado do Rio de Janeiro, aproveitando a vinda ao Brasil de conjuntos internacionais, com possibilidade de encontros com músicos locais (peça 33, p. 1-2) , com autorização de captação no valor de R$ 523.435,00, sendo efetivamente captados R$ 164.094,08.
	30. Quando da emissão do Relatório de Tomada de Contas Especial 209/2018, de 4/4/2018 (peça 33) , o extinto MinC - Ministério da Cultura concluiu que o prejuízo ao erário importaria no valor original de R$ 164.094,08, imputando-se a responsabilidade à Musika Produções Artísticas e Culturais Ltda. - ME, ao Sr. Pierre Andre Kranz e à Sra. Caroline Eugenie Fernande Kranz, em virtude da não apresentação da prestação de contas, concluindo, dessa maneira, que a população alvo do ajuste não foi beneficiada, o que justifica a impugnação total das despesas realizadas, instaurando-se a devida Tomada de Contas Especial.
	31. Examinando-se as conclusões do MinC, tem-se que as mesmas encontram correspondência com a realidade, já que a apresentação da prestação de contas inclui-se como obrigação primeira de quem gere recursos públicos, com vistas à comprovação da sua boa e regular aplicação, sob pena de ser responsabilizado pela sua devolução aos cofres concedentes.
	32. Adequado também o entendimento manifestado pelo MinC e pela CGU de atribuir responsabilidade solidária pelo débito ao Sr. Pierre Andre Kranz e à Sra. Caroline Eugenie Fernande Kranz, porquanto a eles foi atribuída a administração da entidade, conforme Cláusula Oitava da 3ª Alteração do Contrato Social da Firma Musika Produções Artísticas e Culturais Ltda., datado de 24/2/2000 (peça 2, p. 3-5) , e à própria Musika Produções Artísticas e Culturais Ltda., já que ambas as partes se beneficiaram dos recursos dispendidos, em perfeita sintonia com a jurisprudência desta Corte de Contas, em especial com o Acórdão 2763/2011-TCU-Plenário, que assevera que, 'na hipótese em que a pessoa jurídica de direito privado e seus administradores derem causa a dano ao erário na execução de avença celebrada com o poder público federal com vistas à realização de uma finalidade pública, incide sobre ambos a responsabilidade solidária pelo dano'.
	33. E, uma vez materializada a não comprovação da boa e regular aplicação dos recursos pactuados por meio do Pronac 10-2538, a data de atualização dos débitos deve ser a data das captações efetuadas, em obediência ao art. 9º da IN/TCU 71/2012 (modificada pela IN/TCU 76/2016) e ao Acórdão 11245/2017-TCU-Primeira Câmara, devendo os valores serem recolhidos ao Fundo Nacional de Cultura, a exemplo do que restou decidido por esta Corte no Acórdão 520/2014-TCU-Plenário.
	34. Por conseguinte, a Musika Produções Artísticas e Culturais Ltda. - ME, o Sr. Pierre Andre Kranz e a Sra. Caroline Eugenie Fernande Kranz devem ser responsabilizados solidariamente pelo débito apurado nestas contas especiais, no montante de R$ 164.094,08, no âmbito do Pronac 10-2538 (Peça 1, p. 1-5) , cujo objeto era a realização do Projeto 'Uma Pequena Música de Noite', com a realização de quatro concertos de música clássica em três cidades do interior do estado do Rio de Janeiro, aproveitando a vinda ao Brasil de conjuntos internacionais, com possibilidade de encontros com músicos locais (peça 33, p. 1-2) , em razão da impugnação total das despesas realizadas, em virtude da omissão no dever de prestar contas.
	35. Em se tratando de processo em que as partes interessadas não se manifestaram acerca das irregularidades imputadas, não há elementos para que se possa efetivamente aferir e reconhecer a ocorrência de boa-fé na conduta dos responsáveis, podendo este Tribunal, desde logo, proferir o julgamento de mérito pela irregularidade das contas, conforme nos termos dos §§ 2º e 6º do art. 202 do Regimento Interno do TCU.
	36. Nesse sentido, são os Acórdão 2064/2011-TCU-Primeira Câmara, da relatoria do Ministro Ubiratan Aguiar; 6.182/2011-TCU-1ª Câmara, da relatoria do Ministro Weber de Oliveira; 4.072/2010-TCU-1ª Câmara, da relatoria do Ministro Valmir Campelo; 1.189/2009-TCU-1ª Câmara, da relatoria do Ministro Marcos Bemquerer; e 731/2008-TCU-Plenário, da relatoria do Ministro Aroldo Cedraz; dentre outros.	
	37. No presente caso, considera-se os atos irregulares praticados em 30/1/2013, adotando-se como parâmetro a data da em que deveria ser apresentada a prestação de contas. Isso porque o prejuízo ao erário decorre da não comprovação da boa e regular aplicação de parte dos recursos públicos recebidos a título de incentivos culturais em virtude da não aprovação da prestação de contas, ante a omissão no dever de prestar contas.
	38. A partir do momento em que o proponente beneficiário não regularizou as pendências apontadas, ou seja, da prestação de contas, nasceu para a Administração Pública a pretensão para sancionar os responsáveis pela omissão na apresentação da prestação de contas. Somente a partir desse momento, outrossim, estaria o poder público autorizado a cobrar a conformidade da execução do objeto pactuado na proporção dos recursos disponibilizados ao proponente beneficiário.
	39. Contudo, tem-se que os atos que ordenaram a citação e a audiência ocorreram em 9/4/2019 (item 15) , antes, portanto, do transcurso de dez anos entre esse ato e os fatos impugnados, que, conforme item 40 supra, deu-se em 30/1/2013, razão pela qual, reconhecida a interrupção do prazo prescricional, conforme preconiza o art. 202, inciso I, do Código Civil vigente, inexiste no presente processo óbice ao exercício da ação punitiva por parte deste Tribunal.
	40. Destarte, é medida que se impõe, desde já, o julgamento irregular das contas da Musika Produções Artísticas e Culturais Ltda. - ME, do Sr. Pierre Andre Kranz e da Sra. Caroline Eugenie Fernande Kranz, condenando-os ao pagamento do débito apurado, impondo-lhe as multas dos arts. 57 e 58, inciso I, da Lei 8.443/1992, ante a alta reprovabilidade das condutas atentatórias à accountability pública, a primeira por conta do débito, extensiva a todos os responsáveis, e a segunda, restrita ao Sr. Pierre Andre Kranz e à Srª Caroline Eugenie Fernande Kranz, por conta da ausência de justificativa para a não apresentação das contas no prazo devido.
	Conclusão
	41. Em face da análise promovida, opera-se a revelia em face da Musika Produções Artísticas e Culturais Ltda. - ME, do Sr. Pierre Andre Kranz e da Sra. Caroline Eugenie Fernande Kranz, e conclui-se que os atos por eles praticados configuraram dano aos cofres públicos federais, no montante original de R$ 164.094,08, devido a não comprovação da boa e regular aplicação dos recursos públicos captados a título de incentivos culturais por meio do Pronac 10-2538 (Peça 1, p. 1-5) , cujo objeto era a realização do Projeto 'Uma Pequena Música de Noite', com a realização de quatro concertos de música clássica em três cidades do interior do estado do Rio de Janeiro, aproveitando a vinda ao Brasil de conjuntos internacionais, com possibilidade de encontros com músicos locais (peça 33, p. 1-2) , em razão da impugnação total das despesas realizadas, em virtude da não apresentação da prestação de contas.
	42. Mesmo configurada a revelia frente à citação deste Tribunal e inexistindo comprovação da boa e regular aplicação dos recursos transferidos, é medida que se impõe dar seguimento ao processo proferindo o julgamento com os elementos até aqui presentes, nos termos do art. 12, § 3º, da Lei 8.443/1992, e art. 202, § 8º, do Regimento Interno desta Corte de Contas.
	43. No tocante à aferição quanto à ocorrência de boa-fé na conduta dos responsáveis, conforme determina o § 2º do art. 202 do Regimento Interno deste Tribunal, em se tratando de processo em que partes interessadas não se manifestaram acerca das irregularidades imputadas, não há elementos para que se possa efetivamente reconhecê-la, podendo esta Corte de Contas, desde logo, proferir julgamento de mérito pela irregularidade das contas, nos termos do § 6º de mesma norma regimental.
	44. Tal interpretação decorre da compreensão de que, relativamente à fiscalização dos gastos públicos, privilegia-se como princípio básico a inversão do ônus da prova, pois cabe ao gestor comprovar a boa aplicação dos dinheiros e valores públicos sob sua responsabilidade.
	45. Destarte, desde logo, devem as contas da Musika Produções Artísticas e Culturais Ltda. - ME, do Sr. Pierre Andre Kranz e da Sra. Caroline Eugenie Fernande Kranz ser julgadas irregulares, com fundamento nos arts. 1º, inciso I, 16, inciso III, alíneas 'a' e 'c', e § 2º, da Lei 8.443/1992 c/c os arts. 19 e 23, inciso III, da mesma Lei, e com os arts. 1º, inciso I, 209, incisos I e III e § 5º, 210 e 214, inciso III, do Regimento Interno deste Tribunal, procedendo-se à condenação em com a aplicação das multas previstas nos arts. 57 e 58, inciso I, da Lei 8.443/1992, a primeira por conta do débito, extensiva a todos, e a segunda, restrita ao Sr. Pierre Andre Kranz e à Sra. Caroline Eugenie Fernande Kranz, por conta da ausência de justificativa para a não apresentação das contas no prazo devido.
	46. Como as multas acima referidas são mutuamente excludentes (com débito/sem débito) , propõe-se a absorção da segunda pela primeira, bem como informar ao Sr. Pierre Andre Kranz e à Sra. Caroline Eugenie Fernande Kranz que, em caso de demonstração, em sede de recurso, da boa e regular aplicação dos recursos, elidindo o débito total e, consequentemente, a multa prevista no art. 57 da Lei 8.443/1992, poderá o Tribunal reaplicar a multa prevista no art. 58, inciso I, da mesma lei, antes absorvida pela primeira.
	Proposta de encaminhamento
	47. Diante do exposto, submetem-se os autos à consideração superior, propondo:
	47.1. considerar revéis a Musika Produções Artísticas e Culturais Ltda. - ME; o Sr. Pierre Andre Kranz; e a Sra. Caroline Eugenie Fernande Kranz, com fundamento no § 3º, art. 12, Lei 8.443, de 16 de julho de 1992;
	47.2. com fundamento nos arts. 1º, inciso I, 16, inciso III, alíneas 'a' e 'c' e § 2º, da Lei 8.443/1992 c/c os arts. 19 e 23, inciso III, da mesma Lei, e com arts. 1º, inciso I, 209, incisos I e III e § 5º, 210 e 214, inciso III, do Regimento Interno deste Tribunal, que sejam julgadas irregulares as contas da Musika Produções Artísticas e Culturais Ltda. - ME; do Sr. Pierre Andre Kranz; e da Sra. Caroline Eugenie Fernande Kranz, na condição de beneficiários de incentivos à cultura da Lei Rouanet; e condená-los ao pagamento das quantias a seguir especificadas, com a fixação do prazo de quinze dias, a contar da notificação, para comprovar, perante o Tribunal (art. 214, inciso III, alínea 'a', do Regimento Interno) , o recolhimento da dívida aos cofres do Fundo Nacional de Cultura, atualizada monetariamente e acrescida dos juros de mora, calculados a partir da data discriminada, até a data do recolhimento, na forma prevista na legislação em vigor: 
	Valor original (Real) 
	Data da ocorrência 
	Débito/Credito 

	15/12/2011
	139.361,04
	Débito

	26/12/2012
	24.733,04
	Débito

	             Valor total do débito atualizado até 5/3/2020: R$ 256.313,14.
	47.3. aplicar à Musika Produções Artísticas e Culturais Ltda. - ME; ao Sr. Pierre Andre Kranz; e à Sra. Caroline Eugenie Fernande Kranz, individualmente, a multa prevista no art. 57 da Lei 8.443/1992 c/c o art. 267 do Regimento Interno, com a fixação do prazo de quinze dias, a contar das notificação, para comprovarem, perante o Tribunal (art. 214, inciso III, alínea 'a', do Regimento Interno) , o recolhimento da dívida aos cofres do Tesouro Nacional, atualizada monetariamente desde a data do acórdão que vier a ser proferido até a do efetivo recolhimento, se for paga após o vencimento, na forma da legislação em vigor;
	47.4. esclarecer ao Sr. Pierre Andre Kranz e à Sra. Caroline Eugenie Fernande Kranz que, caso se demonstre, por via recursal, a correta aplicação dos recursos, mas não se justifique a omissão da prestação de contas, o débito poderá ser afastado, mas permanecerá a irregularidade das contas, dando-se ensejo à aplicação da multa prevista no art. 58, inciso I, da Lei 8.443/1992;
	47.5. autorizar, desde logo, nos termos do art. 28, inciso II, da Lei 8.443/1992, a cobrança judicial da dívida caso não atendidas as notificações;
	47.6. autorizar, caso solicitado, o pagamento da dívida dos responsáveis em até 36 parcelas mensais e consecutivas, nos termos do art. 26 da Lei 8.443/1992 c/c o art. 217 do Regimento Interno, fixando-lhes o prazo de quinze dias, a contar do recebimento da notificação, para comprovarem perante o Tribunal o recolhimento da primeira parcela, e de trinta dias, a contar da parcela anterior, para comprovar o recolhimento das demais parcelas, devendo incidir sobre cada valor mensal, atualizado monetariamente, os juros de mora devidos, na forma prevista na legislação em vigor;
	47.7. alertar ao responsáveis que a falta de comprovação do recolhimento de qualquer parcela importará no vencimento antecipado do saldo devedor, nos termos do § 2º do art. 217 do Regimento Interno deste Tribunal; e
	47.8. enviar cópia do acórdão que vier a ser proferido à Secretaria Especial de Cultura do Ministério do Turismo e aos responsáveis para ciência, informando que a deliberação, acompanhada do relatório e voto que a fundamentarem, estará disponível para consulta no endereço www.tcu.gov.br/acordaos, além de esclarecer que, caso requerido, o TCU poderá fornecer as correspondentes cópias, em mídia impressa, aos interessados e aos responsáveis arrolados nestes autos."
3. 	Enfim, por intermédio do Exmo. Sr. Procurador Rodrigo Medeiros de Lima, o MPTCU anuiu à aludida proposta da unidade técnica, tendo lançado o seu parecer à Peça 76 nos seguintes termos:
	" (...) Em face da omissão no dever de prestar contas e da revelia dos responsáveis, este representante do Ministério Público de Contas da União manifesta-se em consonância com o encaminhamento proposto pela unidade instrutiva, em pareceres uniformes (peças 73-75) , não obstante a sugestão de singela retificação da proposta, conforme a seguir exposto.
	2. A despeito de constar nos Ofícios Citatórios (peças 44-46 e 54-58) , nos editais (peças 64-66) e no corpo da instrução de peça 73 que a responsabilidade pelo débito seria solidária entre a Musika Produções Artísticas e Culturais Ltda. - ME, o Sr. Antonio Carlos Gouveia Júnior e a Sra. Maria Cecilia Crevatin Gouveia (sic) , tal informação não está explícita na Proposta de Encaminhamento (parágrafo 47.2, peça 73, p. 9) .
	3. Além disso, consta na citada instrução da unidade técnica e em sua proposta de encaminhamento (parágrafos 13 e 47.2 - peça 73, p. 2 e 9) que a data do débito de R$ 24.733,04 seria 26/12/2012, entretanto a data correta é 26/12/2011 (peça 11, p. 3; e peça 24, p. 1) . Ressalta-se que a informação está correta nos Ofícios Citatórios (peças 44-46 e 54-58) e nos editais (peças 64-66) . 
	Deste modo, sugere-se a retificação do parágrafo 47.2 da peça 73, nos seguintes termos: 
	'47.2. com fundamento nos arts. 1º, inciso I, 16, inciso III, alíneas 'a' e 'c' e § 2º, da Lei 8.443/1992 c/c os arts. 19 e 23, inciso III, da mesma Lei, e com arts. 1º, inciso I, 209, incisos I e III e § 5º, 210 e 214, inciso III, do Regimento Interno deste Tribunal, que sejam julgadas irregulares as contas da Musika Produções Artísticas e Culturais Ltda. - ME (CNPJ XXX) ; do Sr. Pierre Andre Kranz (CPF XXX) ; e da Sra. Caroline Eugenie Fernande Kranz (CPF XXX) , na condição de beneficiários de incentivos à cultura da Lei Rouanet; e condená-los solidariamente ao pagamento das quantias a seguir especificadas, com a fixação do prazo de quinze dias, a contar da notificação, para comprovar, perante o Tribunal (art. 214, inciso III, alínea 'a', do Regimento Interno) , o recolhimento da dívida aos cofres do Fundo Nacional de Cultura, atualizada monetariamente e acrescida dos juros de mora, calculados a partir da data discriminada, até a data do recolhimento, na forma prevista na legislação em vigor:  (...) ".
É o Relatório.

não há.

Procurador Rodrigo Medeiros de Lima.

TOMADA DE CONTAS ESPECIAL. ENTÃO MINISTÉRIO DA CULTURA. PROJETO CULTURAL PELO PRONAC 10-2538. OMISSÃO NO DEVER DE PRESTAR CONTAS. CITAÇÃO DOS RESPONSÁVEIS. REVELIA. CONTAS IRREGULARES. DÉBITO. MULTA. COMUNICAÇÃO.

TOMADA DE CONTAS ESPECIAL (TCE)

Secretaria de Controle Externo de Tomada de Contas Especial (Secex-TCE).

Trata-se de tomada de contas especial instaurada pelo então Ministério da Cultura em desfavor de Caroline Eugenie Fernande Kranz e Pierre Andre Kranz, além da Musika Produções Artísticas e Culturais Ltda. - ME, diante da omissão no dever de prestar contas dos recursos federais captados sob o valor de R$ 164.094,08 no âmbito do Pronac 10-2538 destinado à execução do projeto intitulado como "Uma Pequena Música de Noite" para realizar quatro concertos de música clássica em três cidades no interior do Estado do Rio de Janeiro, durante o período de 19/5/2011 a 31/12/2012.
2.	Como visto, a partir do Relatório de Tomada de Contas Especial n.º 209, de 2018 (Peça 33) , o tomador de contas assinalou a responsabilidade solidária em desfavor de Caroline Eugenie Fernande Kranz e Pierre Andre Kranz, além da Musika Produções Artísticas e Culturais Ltda. - ME, pelo dano ao erário sob o valor original de R$ 164.094,08 em face da omissão na prestação de contas dos recursos federais captados.
3.	No âmbito do TCU, a Secex-TCE passou a promover a citação solidária de Caroline Eugenie Fernande Kranz e Pierre Andre Kranz, com a Musika Produções Artísticas e Culturais Ltda. - ME, além da audiência dos gestores da aludida entidade.
4.	A despeito, contudo, da regular citação, os aludidos responsáveis não apresentaram as suas defesas, nem efetuaram, tampouco, o recolhimento do débito em favor do Fundo Nacional de Cultura, passando à condição de revéis perante o TCU, nos termos do art. 12, § 3º, da Lei nº 8.443, de 1992. 
5.	De todo modo, após a análise final do feito, a unidade técnica propôs a irregularidade das contas dos aludidos responsáveis para condená-los ao pagamento do correspondente débito, além da aplicação de multa, tendo o Parquet especial anuído à essa proposta, sem prejuízo, contudo, de assinalar a solidariedade no pagamento do débito e a correta data para a parcela do débito.
6.	O TCU pode incorporar o parecer da unidade técnica, com os ajustes sugeridos pelo MPTCU, a estas razões de decidir.
7.	Bem se sabe que, em sintonia, entre outros, com os Acórdãos 1.194/2009 e 3.991/2015, da 1ª Câmara, os Acórdãos 27/2004, 6.235/2013 e 3.223/2017, da 2ª Câmara, e os Acórdãos 11/1997 e 997/2015, do Plenário, a jurisprudência do TCU estaria firmada no sentido da pessoal responsabilidade do gestor pela comprovação da boa e regular aplicação dos recursos federais, submetendo todo aquele que administra os recursos públicos ao dever de demonstrar o correto emprego dos valores federais, nos termos do art. 70, parágrafo único, da Constituição de 1988 e do art. 93 do Decreto-Lei nº 200, de 1967, sem prejuízo de, por analogia à Súmula n.º 286 do TCU, a pessoa jurídica de direito privado também responder como destinatária dos recursos captados, em solidariedade com o seu administrador, pelo dano causado ao erário em face da ausência de efetiva comprovação da boa aplicação desses recursos públicos.
8.	Ocorre que, para além da malsinada omissão na prestação de contas do aludido projeto cultural, outras graves falhas teriam sido perpetradas pela ausência dos documentos técnicos necessários à efetiva comprovação da execução do objeto pactuado e, assim, não teria restado evidenciada a boa e regular aplicação dos recursos federais captados, nem a necessária operacionalidade do projeto cultural em prol da população local. 
9.	Por esse prisma, como a ausência dos documentos comprobatórios sobre o efetivo dispêndio na execução do aludido objeto pactuado impediu o imprescindível estabelecimento do necessário nexo causal entre os recursos federais captados e os supostos dispêndios incorridos no referido projeto cultural, resultando na ausência de efetiva demonstração sobre a boa e regular aplicação dos recursos federais, restou configurada a ofensa não só às regras legais, mas também aos princípios basilares da administração pública, já que, ao final e ao cabo, o gestor deixou de prestar satisfação à sociedade sobre o efetivo emprego dos recursos públicos postos à sua disposição, e, desse modo, restaria efetivamente confirmada a presunção legal de dano ao erário pela integralidade dos valores federais captados para a subsequente condenação dos aludidos responsáveis em débito e em multa.
10. 	Não subsistiria, enfim, a prescrição da pretensão punitiva do TCU no presente caso concreto, já que, nos termos do Acórdão 1441/2016-TCU-Plenário, não teria ocorrido o transcurso de mais de dez anos entre a ordem para as citações no âmbito do TCU, em 21/3/2019 (Peça 40) , e a data fatal para a prestação de contas final do referido Pronac 10-2538, em 30/1/2013.
11. 	Eis que, por meio do aludido Acórdão 1.441/2016 proferido na Sessão Extraordinária de 8/6/2016, o Plenário do TCU firmou o seu entendimento no sentido de que a prescrição da pretensão punitiva deve seguir a regra geral do prazo decenal, contado a partir do fato, em linha com o art. 205 do Código Civil brasileiro, interrompendo a contagem do aludido prazo com a ordem de citação, nos termos do art. 240, caput, da Lei n.º 13.105 (Código Processual Civil) , de 2015.
12. 	Sem prejuízo, no entanto, do respeito a esse entendimento do Tribunal, deve ser reiterada a minha ressalva já registrada em vários outros julgados do TCU no sentido de que, na ausência de lei específica, o TCU não deveria aplicar qualquer prazo prescricional sobre a referida pretensão punitiva ou, então, na pior das hipóteses, o Tribunal deveria aplicar a regra prescricional fixada pela Lei n.º 9.873, de 1999, não só porque ela trata diretamente de prescrição no âmbito do direito administrativo sancionador, mas também porque, entre outras medidas, a aludida lei manda aplicar o prazo prescricional penal, quando a infração administrativa também configure crime, além de determinar expressamente que, diante de ilícito continuado ou permanente, a contagem do prazo deve iniciar a partir da cessação do aludido ilícito.
13. 	A despeito, então, de registrar essa minha posição pessoal, o TCU deve pugnar pela pronta aplicação da multa legal em desfavor dos aludidos responsáveis a partir do entendimento fixado pelo aludido Acórdão 1441/2016-TCU-Plenário.
14.	O TCU deve julgar irregulares, portanto, as contas de Caroline Eugenie Fernande Kranz e Pierre Andre Kranz, além da Musika Produções Artísticas e Culturais Ltda. - ME, para condená-los solidariamente ao pagamento do correspondente débito, sem prejuízo de lhes aplicar individualmente a multa prevista no art. 57 da Lei n.º 8.443, de 1992.
Ante o exposto, pugno pela prolação do Acórdão ora submetido a este Colegiado.
TCU, Sala das Sessões, em 24 de novembro de 2020.
Ministro-Substituto ANDRÉ LUÍS DE CARVALHO 
Relator